【裁判字號】    95,裁,2635
【裁判日期】    951123
【裁判案由】    促進產業升級條例
【裁判全文】
最  高  行  政  法  院  裁  定
                                     95年度裁字第02635號
上  訴  人  煜昌織造股份有限公司
代  表  人  乙○○
被 上訴 人  財政部臺北市國稅局
代  表  人  甲○○
上列當事人間因促進產業升級條例事件，上訴人對於中華民國94
年6月9日臺北高等行政法院93年度訴字第1932號判決，提起上訴
，本院裁定如下：
    主  文
上訴駁回。
上訴審訴訟費用由上訴人負擔。
    理  由
一、按對於高等行政法院判決上訴，非以其違背法令為理由，不
    得為之，行政訴訟法第242條定有明文。是對於高等行政法
    院判決上訴，若未具體說明原判決違背何項法令、不適用或
    如何適用不當之具體情事，即非主張原判決違背法令以為上
    訴理由，其上訴不應准許。
二、本件上訴人以其民國（下同）86年度未分配盈餘新臺幣（下
    同）18,000,000元轉增資（股利分配基準日：87年12月22日
    ）增置更新設備，並於88年1月間向原核備機關臺灣省政府
    建設廳補正相關資料，申請適用行為時促進產業升級條例第
    16條之規定，經臺灣省政府建設廳88年1月12日88建一字第9
    00092號函復略以，如不牴觸都市計畫分區使用或區域計畫
    非都市土地編定使用規定時，准予核備。該函說明二並予揭
    明「貴公司增置或更新設備計畫，預定於88年1月31日完成
    一節，准予備查，惟應於上開核定期限內完成，並於完成後
    6個月內即88年7月31日前檢附下列文件申請核發完成證明，
    逾期申請者除符合促進產業升級條例施行細則第38條第3項
    規定外，不予核發完成證明。」、「如因實際需要變更增置
    或更新計畫，應於88年1月31日前提出變更之申請，未依限
    申請變更者，僅按原核備計畫已完成部分核發完成證明。」
    、「因故未能於核備完成日期前完成計畫者，得於88年1月
    31日前申請展延，惟全程計畫完成期限自87年12月21日起算
    ，不得超過4年，未依限申請展延者，僅按原核備計畫已完
    成部分核發完成證明。」等語。嗣被上訴人以92年8月28日
    財北國稅審二字第0920233768號函請經濟部工業局查告上訴
    人是否業已取得完成證明，經該局以92年9月3日工中字第09
    205045340號函復，依函附「未分配盈餘轉增資緩課股東所
    得稅案件查詢清單」顯示，上訴人迄今無申請核發完成證明
    之相關資料；被上訴人乃據以92年11月5日財北國稅審二字
    第0920206342號函通知上訴人略以，上訴人於87年12月22日
    除權，利用86年度未分配盈餘18,000,000元轉增資，未依行
    為時促進產業升級條例施行細則第38條規定之期限內，檢齊
    文件向核備機關申請核發完成證明，經核與規定不符等語。
    上訴人不服，提起訴願，亦遭駁回，乃提起本件行政訴訟。
    依首開規定及說明，其上訴為不合法，應予駁回。
三、本件上訴意旨略謂：按申辦盈餘緩課程序甚為繁複，且各項
    步驟均有其延續性及先後順序之要求，而各步驟的完成時間
    亦受各級政府主管機關的作業時間影響，查上訴人本件申請
    的流程及時間尚在合乎規定內，然因當時政治紛擾，以致作
    業與承辦之單位間相互連繫不順。再者，盈餘緩課係具有財
    務專業的作業，一般公司行號行政人員無法勝認。比對盈餘
    緩課作業流程與上訴人所完成之流程，上訴人確有誠實報備
    ，僅部分流程係因對法令之誤解未完成，此除肇因於上訴人
    之疏忽，更突顯一般中小企業所面臨的困境等語。查上訴人
    所述並未具體說明原判決違背何項法令、不適用或如何適用
    不當之具體情事，依前開規定及說明，上訴人即非主張原判
    決違背法令以為上訴理由，其上訴為不合法，應予駁回。
四、依行政訴訟法第249條第1項前段、第104條、民事訴訟法第
    95條、第78條，裁定如主文。
中    華    民    國    95    年    11    月    23    日
                  第一庭審判長法  官  葉  振  權
                              法  官  陳  秀  美
                              法  官  劉  鑫  楨
                              法  官  梁  松  雄
                              法  官  劉  介  中
以  上  正  本  證  明  與  原  本  無  異
中    華    民    國    95    年    11    月    24    日
                              書記官  吳  玫  瑩


司法院資訊處製作；財團法人民間司法改革基金會備份。
